---
title: "Cook_Paper_Multi"
author: "massaine"
date: "2022-07-04"
output: workflowr::wflow_html
editor_options:
  chunk_output_type: console
---

## Resultados Multi
```{r}
library(gt)
library(plyr)
library(ggplot2)
library(tidyverse)
library(gridExtra)
```

## Load arquivos Multiclasse 4
```{r}
time_mod <- c("ASD_Multi_4c_Cook_KNN","ASD_Multi_4c_Cook_PLS","ASD_Multi_4c_Cook_SVM",
              "BUCCHI_Multi_4c_Cook_KNN","BUCCHI_Multi_4c_Cook_PLS","BUCCHI_Multi_4c_Cook_SVM")

time_mod1 <- c("4c_KNN","4c_PLS","4c_SVM","4c_KNN","4c_PLS","4c_SVM")

time_mod2 <- c("ASD (KNN)","ASD (PLS)","ASD (SVM)",
              "BUCCHI (KNN)","BUCCHI (PLS)","BUCCHI (SVM)")

resCV <- list()
parCM_1 <- list()
parCM_byclasse <- list()

for (i in 1:length(time_mod)) {
  load(here::here("data",paste("Results_","_Estr2.RData",sep = time_mod[i])))
  parCM_byclasse[[i]] <- do.call("rbind",pCM)
  parCM_1[[i]] <- as.data.frame(rCM) #geral
  resCV[[i]] <- resCV_2
}

parCM_byclasse1 <- do.call(rbind,parCM_byclasse)
parCM_byclasse1$Classe <- as.factor(rep(c("No","t20min","t30min","t40min"),dim(parCM_byclasse1)[1]/4))
parCM_byclasse1$NIR <- as.factor(rep(c("ASD","BUCCHI"),each=dim(parCM_byclasse1)[1]/2))

parCM1 <- do.call(rbind,parCM_1)
parCM1$NIR <- as.factor(rep(c("ASD","BUCCHI"),each=dim(parCM1)[1]/2))
parCM1$model <- as.factor(parCM1$model)

resCV1 <- do.call(rbind,resCV)
resCV1$model <- as.factor(resCV1$model)
```

## Load arquivos Multiclasse 6
```{r}
time_mod <- c("ASD_Multi_6c_Cook_KNN","ASD_Multi_6c_Cook_PLS","ASD_Multi_6c_Cook_SVM",
              "BUCCHI_Multi_6c_Cook_KNN","BUCCHI_Multi_6c_Cook_PLS","BUCCHI_Multi_6c_Cook_SVM")

time_mod1 <- c("6c_KNN","6c_PLS","6c_SVM","6c_KNN","6c_PLS","6c_SVM")

resCV <- list()
parCM_1 <- list()
parCM_byclasse <- list()

for (i in 1:length(time_mod)) {
  load(here::here("data",paste("Results_","_Estr2.RData",sep = time_mod[i])))
  parCM_byclasse[[i]] <- do.call("rbind",pCM)
  parCM_1[[i]] <- as.data.frame(rCM) #geral
  resCV[[i]] <- resCV_2
}

parCM_byclasse2 <- do.call(rbind,parCM_byclasse)
parCM_byclasse2$Classe <- as.factor(rep(c("No","t15min","t20min","t25min","t30min","t40min"),dim(parCM_byclasse2)[1]/6))
parCM_byclasse2$NIR <- as.factor(rep(c("ASD","BUCCHI"),each=dim(parCM_byclasse2)[1]/2))

parCM2 <- do.call(rbind,parCM_1)
parCM2$NIR <- as.factor(rep(c("ASD","BUCCHI"),each=dim(parCM2)[1]/2))
parCM2$model <- as.factor(parCM2$model)

resCV2 <- do.call(rbind,resCV)
resCV2$model <- as.factor(resCV2$model)
```


## Tabela resultados CV - 4 e 6 CLASSES
```{r}
head(resCV1)
resCV3 <- rbind(resCV1,resCV2)
resCV3$data <- as.factor(resCV3$data)
levels(resCV3$data)[levels(resCV3$data)=='BUCCHI_Multi_4c'] <- 'BUCCHI_Multi_4C'
levels(resCV3$data)[levels(resCV3$data)=='BUCCHI_Multi_6c'] <- 'BUCCHI_Multi_6C'
levels(resCV3$data)[levels(resCV3$data)=='ASD_Multi_6c'] <- 'ASD_Multi_6C'

resCV3 <- separate(data = resCV3, col = data, into = c("NIR", "trait"), sep = "_Multi_")

CV1mean <-resCV3%>%group_by(trait,NIR,model)%>%
  summarise(Accuracy = mean(Accuracy, na.rm = T),
            Kappa = mean(Kappa, na.rm = T),
            AUC = mean(AUC, na.rm = T),
            Specificity = mean(Specificity, na.rm = T),
            Sensitivity = mean(Sensitivity, na.rm = T)) 

CV1mean[,4:8] <- round(CV1mean[,4:8],2)
CV1mean %>% gt() %>% tab_options(table.font.size = pct(75))

```

## Plots resultados CV
```{r}
resCV3$NIR <- as.factor(resCV3$NIR)
resCV3$trait <- as.factor(resCV3$trait)

levels(resCV3$trait)[levels(resCV3$trait)=='4C'] <- '4 Classes'
levels(resCV3$trait)[levels(resCV3$trait)=='6C'] <- '6 Classes'
levels(resCV3$model)[levels(resCV3$model)=='pls'] <- 'PLS'

Accuracy <- ggplot(resCV3, aes(x=model, y=Accuracy , fill=NIR)) + ylab(" ") +
  geom_boxplot(outlier.shape = NA) + theme_bw() + theme(legend.position = "bottom") + ylim(0.1, .9) + ggtitle("Accuracy - Cross Validation") + facet_grid(.~ trait)

Kappa <- ggplot(resCV3, aes(x=model, y=Kappa , fill=NIR)) + ylab(" ") +
  geom_boxplot(outlier.shape = NA) + theme_bw() + theme(legend.position = "bottom") + ylim(0.1, .9) + ggtitle("Kappa - Cross Validation") + facet_grid(.~ trait)

AUC <- ggplot(resCV3, aes(x=model, y=AUC , fill=NIR)) + ylab(" ") +
  geom_boxplot(outlier.shape = NA) + theme_bw() + theme(legend.position = "bottom") + ylim(0.6, 1) + ggtitle("AUC - Cross Validation") + facet_grid(.~ trait)

Sens <- ggplot(resCV3, aes(x=model, y=Sensitivity, fill=NIR)) + ylab(" ") +
  geom_boxplot(outlier.shape = NA) + theme_bw() + theme(legend.position = "bottom") + ylim(0.25, 1) + ggtitle("Sensitivity - Cross Validation")+ facet_grid(.~ trait)

Spec <- ggplot(resCV3, aes(x=model, y=Specificity, fill=NIR)) + ylab(" ") +
  geom_boxplot(outlier.shape = NA) + theme_bw() + theme(legend.position = "bottom") + ylim(0.25, 1) + ggtitle("Specificity - Cross Validation") + facet_grid(.~ trait)
  #scale_fill_manual(values = c("gray", "olivedrab4","orange3")) ##

library(ggpubr)
tiff(file = "Figura5_CV_multiclasses.tiff", width = 16, height =20, res = 700, compression = "lzw", units = "cm")
 ggarrange(Accuracy,Kappa,Sens,Spec, ncol=2,nrow=2, common.legend = TRUE, legend="bottom")
 dev.off()

```

## Tabela parametros da CM (resultado geral)
```{r}
parCM3 <- rbind(parCM1,parCM2)
parCM3 <- separate(data = parCM3, col = data, into = c("NIR", "trait"), sep = "_Multi_")
parCM3$trait <- as.factor(parCM3$trait)

levels(parCM3$trait)[levels(parCM3$trait)=='4C'] <- '4 Classes'
levels(parCM3$trait)[levels(parCM3$trait)=='6C'] <- '6 Classes'
levels(parCM3$trait)[levels(parCM3$trait)=='4c'] <- '4 Classes'
levels(parCM3$trait)[levels(parCM3$trait)=='6c'] <- '6 Classes'
levels(parCM3$model)[levels(parCM3$model)=='pls'] <- 'PLS'

parCM1mean <-parCM3%>%group_by(trait,NIR,model)%>%
  summarise(Accuracy=mean(Accuracy),
            Kappa=mean(Kappa))
 
parCM1mean[,4:5] <- round(parCM1mean[,4:5],2)           
parCM1mean %>% gt() %>% tab_options(table.font.size = pct(75))
```

## PLOT parametros da CM (resultado geral)
```{r}
parCM1mean 

Accuracy <- ggplot(parCM3, aes(x=model, y=Accuracy , fill=NIR)) + ylab(" ") +
  geom_boxplot(outlier.shape = NA) + theme_bw() + theme(legend.position = "bottom") + ylim(0, 0.9) + ggtitle("Accuracy - External validation") + facet_grid(.~ trait)

Kappa <- ggplot(parCM3, aes(x=model, y=Kappa , fill=NIR)) + ylab(" ") +
  geom_boxplot(outlier.shape = NA) + theme_bw() + theme(legend.position = "bottom") + ylim(0, .9) + ggtitle("Kappa - External validation") + facet_grid(.~ trait)
  
tiff(file = "Figura6_ConfMatrix_geral_Multi.tiff", width = 16, height =14, res = 700, compression = "lzw", units = "cm")
 ggarrange(Accuracy,Kappa, nrow=1, common.legend = TRUE, legend="bottom")
 dev.off()
  
```


## Tabela parametros da CM (resultado por classe)
```{r}
parCM_byclasse1$trait <- "4 Classes"
parCM_byclasse2$trait <- "6 Classes"
parCM_byclasse3 <- rbind(parCM_byclasse1,parCM_byclasse2)
parCM_byclasse3$trait <- as.factor(parCM_byclasse3$trait)
parCM_byclasse3$Model <- as.factor(parCM_byclasse3$Model)
levels(parCM_byclasse3$Model)[levels(parCM_byclasse3$Model)=='pls'] <- 'PLS'

parCM_byclasse1mean <-parCM_byclasse3%>%group_by(NIR,trait,Classe,Model)%>%
  summarise(Sensitivity = mean(Sensitivity),
            Specificity=mean(Specificity),
            PosPredValue = mean(`Pos Pred Value`), 
            NegPredValue=mean(`Neg Pred Value`),
            Precision=mean(Precision),
            F1=mean(F1),Recall=mean(Recall),
            Accuracy=mean(`Balanced Accuracy`))

parCM_byclasse1mean[,5:12] <- round(parCM_byclasse1mean[,5:12],2)
           
parCM_byclasse1mean %>% gt() %>% tab_options(table.font.size = pct(75))

```


## Plot da matriz de confusao _ multiclasses (media entre as 10 repeticoes)
```{r}
time_mod <- c("ASD_Multi_4c_Cook_KNN","ASD_Multi_4c_Cook_PLS","ASD_Multi_4c_Cook_SVM",
              "BUCCHI_Multi_4c_Cook_KNN","BUCCHI_Multi_4c_Cook_PLS","BUCCHI_Multi_4c_Cook_SVM")
time_mod2 <- c("ASD (KNN)","ASD (PLS)","ASD (SVM)",
              "BUCCHI (KNN)","BUCCHI (PLS)","BUCCHI (SVM)")

pl <- list()
res1 <- list()
for (i in 1:length(time_mod)) {
  load(here::here("data",paste("Results_","_Estr2.RData",sep = time_mod[i])))
  x <- tCM[[1]]
  total <- sum(tCM[[2]][,1])  

   for (d in 1:4) {  
    x[1,d] <- round((mean(tCM[[2]][1,d]))*100/total,0)
    x[2,d] <- round((mean(tCM[[2]][2,d]))*100/total,0)
    x[3,d] <- round((mean(tCM[[2]][3,d]))*100/total,0)
    x[4,d] <- round((mean(tCM[[2]][4,d]))*100/total,0)
    plt <- as.data.frame(x)
  }
  
  res1[[i]] <- x
  
  pl[[i]] <- ggplot(plt, aes(Prediction,Reference, fill= Freq)) +
        geom_tile() + geom_text(aes(label=Freq)) + labs(title= time_mod2[i]) +
        scale_fill_gradient(low="red", high="dodgerblue3") +
        labs(x = "Prediction",y ="Reference" ) +theme_bw() + 
        theme(legend.position = "none",plot.title = element_text(size=10)) 
}

tiff(file = "Figura7_ConfMatrix_4C_Multiclasses.tiff", width = 22, height =8, res = 700, compression = "lzw", units = "cm")
 do.call(ggarrange, c(pl, nrow = 2,ncol=3) )
dev.off()
```

## Plot da matriz de confusao: 6C multiclasses (media entre as 10 repeticoes)
```{r}
time_mod <- c("ASD_Multi_6c_Cook_KNN","ASD_Multi_6c_Cook_PLS","ASD_Multi_6c_Cook_SVM",
              "BUCCHI_Multi_6c_Cook_KNN","BUCCHI_Multi_6c_Cook_PLS","BUCCHI_Multi_6c_Cook_SVM")
time_mod2 <- c("ASD (KNN)","ASD (PLS)","ASD (SVM)",
              "BUCCHI (KNN)","BUCCHI (PLS)","BUCCHI (SVM)")

pl <- list()
res1 <- list()

for (i in 1:length(time_mod)) {
  load(here::here("data",paste("Results_","_Estr2.RData",sep = time_mod[i])))
  
  x <- tCM[[1]]
  total <- sum(tCM[[2]][,1])  

   for (d in 1:6) {  
    x[1,d] <- round((mean(tCM[[2]][1,d]))*100/total,0)
    x[2,d] <- round((mean(tCM[[2]][2,d]))*100/total,0)
    x[3,d] <- round((mean(tCM[[2]][3,d]))*100/total,0)
    x[4,d] <- round((mean(tCM[[2]][4,d]))*100/total,0)
    x[5,d] <- round((mean(tCM[[2]][5,d]))*100/total,0)
    x[6,d] <- round((mean(tCM[[2]][6,d]))*100/total,0)
    plt <- as.data.frame(x)
  }
  
  res1[[i]] <- x
  
  pl[[i]] <- ggplot(plt, aes(Prediction,Reference, fill= Freq)) +
        geom_tile() + geom_text(aes(label=Freq)) + labs(title= time_mod2[i]) +
        scale_fill_gradient(low="red", high="dodgerblue3") +
        labs(x = "Prediction",y ="Reference" ) +theme_bw() + 
        theme(legend.position = "none",plot.title = element_text(size=10)) 
}

tiff(file = "Figura8_ConfMatrix_6C_Multiclasses.tiff", width = 26, height =10, res = 700, compression = "lzw", units = "cm")
 do.call(ggarrange, c(pl, nrow = 2,ncol=3) )
dev.off()

```

